臺灣板橋地方法院刑事判決　　　　　　　　　　　　　九十年度訴緝字第一二九號
　　公　訴　人　臺灣板橋地方法院檢察署檢察官
　　被　　　告　丁○○
　　指定辯護人　本院公設辯護人　彭宏東
右被告因妨害公務等案件，經檢察官提起公訴（八十八年度偵字第六三四七號、八十
八年度偵緝字第一八號【即八十七年度偵字第二二八七五號】），及移
板橋地方法院檢察署八十八年度偵字第一五一六二號、九十年度偵字第四五九七號【
即臺灣丙○地方法院檢察署九十年度偵字第一四六三號】；臺灣丙○地方法院檢察署
八十八年度偵字第一二四一○、一四五五二號）審理，本院判決如左：
    主  文
丁○○連續竊盜，累犯，處有期徒刑拾月；又攜帶兇器竊盜，因脫免逮捕，而當場施
以強暴，累犯，處有期徒刑陸年，扣案之大型鐵剪壹支、油壓手推車壹臺均沒收之。
又損壞公務員職務上掌管之物品，累犯，處有期徒刑肆月。應執行有期徒刑柒年；扣
案之大型鐵剪壹支、油壓手推車壹臺均沒收之。
    事  實
一、丁○○前於民國八十二年間，因侵占案件，經本院【案號：八十二年度易字第一
    九八五號】判處有期徒刑一年十月，於八十五年一月一日執行完畢。詎不知悔改
    ，竟基於意圖為自己不法所有之概括犯意，於如附表編號一、三之時間、地點竊
    取他人如附表編號一、三之物，以及附表編號二之時間、地點，基於意圖為自己
    不法之所有，攜帶客觀上足以傷害人之生命、身體之大型鐵剪竊取如上附表編號
    二所示之物，而入於本身所得支配下，因警到場發覺，丁○○為脫免逮捕，竟開
    車衝撞警車，對員警當場施以強暴；於附表編號三，因於竊盜犯行完成後，見警
    前來盤查，竟基於妨害公務，以及毀損公務員職務上所掌之警備車之犯意，隨即
    駕車衝撞後逃離，警方自後追緝，丁○○復將其車上之鋁條往後丟擲，因使如附
    表編號三所示警車警示燈整個脫落損壞，嗣經警依據丁○○所駕駛之車號循線查
    獲，因悉上情。
二、案經臺北縣政府警察局【即改制前之臺北縣警察局】乙○分局移由臺灣板橋地院
    檢察署檢察官偵查起訴暨移送併案（臺灣板橋地方法院檢察署八十八年度偵字第
    一五一六二號、九十年度偵字第四五九七號【即臺灣丙○地方法院檢察署九十年
    度偵字第一四六三號】；臺灣丙○地方法院檢察署八十八年度偵字第一二四一○
    、一四五五二號）審理。
    理  由
一、訊據被告丁○○固坦承前揭時、地之竊盜【即附表編號一、二、三】犯行部分，
    核與證人賴松壽、楊立地指述情節相符。惟就附表編號二、三部分，辯稱無駕車
    衝撞之行為云云。茲經本院指定辯護摘述辯護意旨略以：
    (一)、公訴以被害人楊立地、賴松壽於警訊中指證歷歷，並有偵查報告附卷及如犯
        罪事實欄所列物品扣案足佐，據以起訴被告前揭竊盜及妨害公務等犯行，貴
        庭則以證人張竣然及石憲忠在本院調查庭之證述，當庭諭知變更起訴法條為
        （準）強盜罪【按：本院變更部分係就八十七年九月二十八日犯行部分，即
        附表編號二】，固非無據，然查被告對於八十七年十一月二十三日【辯護誤
        為二十二日】四時許，在臺北縣鶯歌鎮○○路，竊取合賢工程有限公司所有
        之電纜線等物，於員警發現欲上前盤查時，固坦承「他們追我，我心裡害怕
        ，怕被抓，故將鋁門框丟下來阻擋他們」「我確實有打落警車警示燈沒錯。
        」。然按刑法第三百二十九條準強盜罪所謂防護贓物、脫免逮捕者，自以有
        他人實施逮捕行為於前，方有所謂脫免逮捕可言，否則，若被害人根本沒有
        逮捕犯罪行為人之意思，縱令有強暴脅迫之行為，亦難謂與本罪之構成要件
        相合，經查證人張竣然及石憲忠在本院調查庭之證稱：「當時我們駕駛號巡
        邏車，我們二人，ＨＩ－○七三三號」「當時石開，張帶班，該車在大鶯歌
        餐廳旁停車場，張叫石開過去看，張先下車，被告就先要左轉撞張，張掏槍
        出來對準時子彈已上膛，被告可能聽到卡卡二聲，又往後退撞到大型大盆栽
        ，撞到後又掉頭，又撞到花圃，我們追」云云；是依證人供述內容以觀，被
        告事實上並未有衝撞證人之行為，而且證人當時在沒有任何線報或被害人報
        案之情況下，其等僅係一般例行性巡邏至現場，見案發現場有異狀，基於職
        業性警覺，欲過去「看看」而已，公訴意旨亦認定「巡邏員警發現欲上前『
        盤查』時，詎丁○○與其同夥竟基於妨害公務之犯意‧‧‧。」，足證當時
        員警顯然沒有要逮捕被告之意思，既然沒有逮捕被告之意思，自然沒有所謂
        防護贓物、脫免逮捕可言，是其行為似與刑法第三百二十九條之準強盜罪構
        成要件，尚有未合。
    (二)、公訴意旨另認被告於八十七年九月二十八日晚間十一時二十分許【按：此部
        分經本院變更起訴法條；而辯護意旨誤此部分為附表編號一之八十七年九月
        二十五日十五時三十分許之行為】，駕駛前揭小貨車，在臺北縣乙○鎮白雞
        三十五之六號臺灣英文雜誌社，竊取該雜誌社之中央空調系統之主機，於警
        方到達現場時，被告「竟基於妨害公務之犯意，駕駛上開小貨車衝撞警方，
        而對執行公務之員警施強暴行為」云云，被告之行為或有妨害公務甚或準強
        盜之嫌？然按證人於審判外之陳述，除法律有規定者外，不得作為證據。又
        證人之個人意見或推測之詞不得作為證據，刑事訴訟法第一百五十九條及第
        一百六十條定有明文，經查公訴人此部份之事實之認定，無非係以被害人楊
        立地於警訊時之指述為據，然查被害人楊立地在警訊時固一度指稱：「警方
        趕至現場後，發現該竊嫌丁○○正在拆卸該館之中央空調系統主機，價值約
        新臺幣四十萬元，並以自備之油壓手推車將該主機準備搬運上車時，發現警
        方立刻駕車衝撞警方後逃逸，經警方從後沿路追捕，該嫌駕車逃入臺北縣乙
        ○鎮○○路○段三百七十巷內一紙器工廠」「警方所提供口卡片之丁○○，
        就是我所看到的竊嫌」云云，然查證人楊立地嗣於檢察官偵訊時卻供稱：「
        警方來發現竊嫌正在拆央央空調主機，已拆下來，但尚未搬走，竊嫌發現警
        方來，他就開車逃跑」「（他開車有無衝撞警方？）我聽警員說，他有衝撞
        警員」「（提示丁○○彩色照片）（是否此人？）當時有段距離，我不太確
        定，但有一點像。」云云。足證被害人楊立地並未親見被告是否確有開車衝
        撞竊嫌之事實，其在警訊筆錄所供述之內容，無非係道聽途說及個人憶惻之
        詞，依並前揭刑事訴訟法規定，並無證據能力，依法不得據為不利被告之認
        定，此部分事實，應另有到場之承辦警員作證或其他積極事證，否則，即屬
        犯罪不能證明等。
二、本院經查：
    (一)、如附表編號二犯行【臺灣板橋地方法院檢察署八十八年度偵緝字第一八號《
        即八十七年度偵字第二二八七五號卷》】：
    1.證人楊立地證稱：「八十七年九月二十五日十五時三十分許，在臺北縣乙○鎮
      白雞三十五之六號被竊走抽水馬達一個，約值新臺幣【下同】五千元（見八十
      七年九月二十六日警訊筆錄）；八十七年九月二十八日晚間二十三時二十分許
      ，發現丁○○【經警方提供口卡指認】駕駛車號：Ｖ四－○六九六號自用小貨
      車，用鐵剪將入口處懸掛上鎖禁止進入之鐵鍊剪斷【按：毀損未據告訴】，而
      進入工地，立刻向警方報案，警方趕至現場後，發現許某正在拆卸該館中央空
      調系統主機，價值約四十萬元，並以自備之油壓手推車將該主機搬上車時，發
      現警方，立即駕車衝撞警方後逃逸，經警方從後沿路追捕‧‧‧後因該車無法
      通過而棄車逃逸。警方所提供之口卡丁○○就是我所看到的竊嫌；八十七年九
      月二十五日十五時三十分許，遭竊走馬達損失五千元，就是丁○○所為（見八
      十七年九月二十九日警訊筆錄）；就是他，沒有錯，因為我親眼看到他及Ｖ四
      －○六九六號自用小貨車，當天在現場，且第二次，他又駕駛Ｖ四－○六九六
      號自用小貨車前來竊取中央空調系統主機，我就更能確定是丁○○所為（見八
      十七年十月九日警訊筆錄）」等語，故此二次竊盜犯行，證人已經明確指認係
      被告丁○○所為，且有駕車衝撞後逃逸之情事，無訛，自堪確信被告此一犯行
      。另證稱：「（何時發現失竊？）第一次八十七年九月二十五日，第二次八十
      七年九月二十八日晚上發現入口處鐵鍊被剪斷，發現Ｖ四－○六九六號自用小
      貨車已經開入，我馬上報案，警方來發現竊賊正在拆中央空調主機已拆下來，
      但尚未搬走，竊賊發現警方來，他就開車逃跑；（他開車時，有無衝撞警方？
      ）我聽警員說，他有衝撞警方」等語（見八十八年三月十九日偵查筆錄），亦
      明顯見之，雖證人於偵查中檢察官係以：『他開車時，有無衝撞警方？』之語
      詞加以訊問，固有此聽聞自警員之言，然被告丁○○發現後，有衝撞警察情事
      ，已經初露情跡【詳如後述3.4.】。綜上以言，自以證人楊立地於警訊中【見
      八十七年九月二十九日警訊筆錄】所證為可採，蓋此為已故張姓警員所製作之
      筆錄，對照觀之原保管條所載詳情，其間亦無齟齬之處，堪可採信。
    2.證人蔡玉鳳【即被告之配偶】亦陳述以：「（妳是否知道丁○○於二十九日犯
      下竊盜案？車後座所遺留之油壓剪妳是否見過？，為何人所有？）我不知道丁
      ○○犯下竊盜案，油壓剪我見過，為丁○○所有」（見八十七年九月二十九日
      警訊筆錄）等語，是基於夫妻情誼，證人蔡玉鳳所陳該油壓剪為丁○○所有，
      應為被告丁○○所有，亦堪確信，被告就此否認一節，亦非可信。
    3.被告供稱：「（八十七年九月二十八日晚上十一時二十分許，是否侵入行竊？
      ）只偷一次，九月二十五日沒偷，是九月二十八日晚上十一時二十分許去偷；
      （有無開車衝撞警察？）沒有，我自己卡在巷內，‧‧‧」（見本院九十年一
      月十二日訊問筆錄）等語，因是，已可確信逃離當中，陷困於不可出入之死巷
      後緝車逃逸，警方復於其所駕駛之車輛上查獲油壓手推車、大型鐵剪等物，是
      此部份顯可認定有攜帶兇器一情；復參以其供述略以：「八十八年【按：應係
      八十七年】間行經一空屋，見屋內未有人看顧，就私自進入屋內查看，見有一
      抽水馬達，以及中央空調冷氣，就把抽水馬達搬至路旁，並再進入把冷氣空調
      螺絲放鬆，才得知該冷氣空調重二公噸，無法搬走，當時就放棄該物品，並返
      回路旁，準備將抽水馬達搬到車內時，卻見警車巡視，就駕車逃走，並未有與
      警車碰撞」等情，是就前述該所陳，雖有避重就輕情事，並將二次行為，混為
      一次，然就其已為該等行徑，已可確信（見九十年一月二十九日具保聲請狀）
      。
    4.另查獲機關之臺北縣警察局乙○分局吉埔派出所掌管之代保管單，亦明顯記載
      被告發現警方後，立刻駕車衝撞警方之情，亦有該單據可資證明【按：該案保
      管人張錫明業於八十八年十一月間，因車禍身亡】。輔以被告供稱：「不是開
      車要撞警察，若要撞，他們大可開槍，我是要去偷東西，但尚未偷到‧‧‧，
      我不是要偷空調【以前已被拆下】重達一公噸，我一人去推也推不動，我是有
      將手推車推過去，試圖要將空調搬出來，但拉不出來，後來警察來了看到我，
      我開車跑到死巷車丟了人就跑。」（見本院九十年十月二十二日訊問筆錄）等
      語，因此被告已為推、搬空調行為，並見到警察到場之情。更且供稱：「（為
      警發現後，開車衝撞警察？）沒有要撞警察之意思‧‧‧」（見本院九十年十
      二月二十六日訊問筆錄）等語，因此，被告先供稱並無衝撞之情，嗣又供稱有
      衝撞之情形，僅係以沒有衝撞之意思為之搪塞辯解飾卸而已。
    5.是按審理事實之法院，認定被告犯罪事實所憑之證據，並不以直接證據為限，
      間接證據亦包括在內，凡綜合調查所得之各種直接及間接證據，本於推理之作
      用得其心證，而為事實之判斷，既與事實無違，此項判斷即與完全憑空推測迥
      異，即不容任意指為違法。若法院之裁量、判斷，並不悖乎通常一般人日常生
      活經驗之定則或論理法則，又於判決內論其何以作此判斷之心證理由者，即
      不得任意指摘其為違法。因之，本院綜合判斷證人楊立地之證詞，以及與被告
      又無任何親誼嫌隙之警員【已歿】張錫明之保管單據之記載【公文書】，並同
      被告前後不一，避重就輕之供述，對照觀之，警員之該等記載已堪採信，亦無
      悖乎一般經驗定則，是足認被告所辯，其竊行當場【即附表編號二部分】，並
      無衝撞警察而施以強暴行為部分為不可採。
    (二)、如附表編號三犯行【臺灣板橋地方法院檢察署八十八年度偵字第六三四七號
        卷】：
    1.被告丁○○供述：「（當時警方追捕你，為何逃逸？為何要拋下鋁條，攻擊警
      車？）因案通緝，遇到警方追捕才逃逸，當時車上沒有載人，是我隨手在車上
      拿出鋁條往後車廂勾下我所竊取之電纜線後，才逃離現場。」（見八十八年一
      月二十八日警訊筆錄）等語，足見被告有丟擲鋁條情事。此參以被告具狀所陳
      此一部分之自白觀之，亦可確信（見九十年一月二十九日具保聲請狀）。又稱
      ：「（對板橋地檢八十八年度偵字第六三四七號卷第八頁偵查報告書有何意見
      ？提示並告以要旨）鶯歌，有去過，當時只我一人。花圃是我撞壞的，我有搬
      兩捲電線上車，警察有追，我車開走，往大溪方向跑，有掉落。我自己有用鋁
      門窗框打下來將警車警示燈打落。我跑到兵工廠時才遇到警車，沒有被抓到，
      往大溪山上跑。他們追我，我心理害怕，怕被抓到，故將鋁門框丟下來阻擋他
      們。（對證人張竣然、石憲忠筆錄有何意見？提示並告以要旨）我確實有打落
      警車警示燈沒錯。（有何詰問證人？）我沒有要衝撞他們，我沒有逃跑，警車
      是開過頭再倒退回來時我當時就要走了。」（見本院九十年十一月二十六日訊
      問筆錄）等語，因悉，被告有丟擲鋁條致使警備車輛警示燈毀損情事，已無疑
      問，其僅就於竊行完竣後，無為妨害公務之犯行為辯解。
    2.訊之證人即原查獲追緝之警員張竣然、石憲忠證稱：「（對板橋地檢八十八年
      度偵字第六三四七號卷第八頁偵查報告書有何意見？提示並告以要旨）無，當
      時我們駕駛第十五號巡邏車，只我們兩人，ＨＩ－○七三三號。（查獲經過？
      ）當時石開車，張帶班，該車在大鶯歌餐廳旁停車場，張叫石開過去看，張先
      下車，被告就先要左轉撞張，張掏槍出來對準時子彈已上膛，被告可能聽到卡
      卡兩聲又往後退撞到大型（水泥涵管製造的）大盆栽，撞到後又掉頭，又撞到
      花圃，我們追，被告車上後座有另一人以鋁製的玻璃門框砸下來，砸到我車警
      示燈全部脫落掉落。電線是在大鶯歌餐廳下去時路面有個落差而彈出車外掉落
      地上。電線是臺電的高壓（有包皮的）電線（據台電的人員說電線已經裁剪好
      電線桿與電線桿之間的長度）。被告知道歐偵查員死掉，故有恃無恐。當時看
      到被告時車子大燈關掉，但是未熄火狀態。（對同上卷第十四、十五頁有何意
      見【按：即被告照片以及現場撞破之花圃、路況照片？提示並告以要旨）被告
      照片可能是以後借提時歐拍的，現場照片是我們拍的。在追逐途中有查車子沒
      有失竊，事後我們問被告之妻（即車主）一問，她說車是被告開出去，我們始
      查出被告有被通緝，即將案件移送三組。」（見本院九十年十一月二十六日訊
      問筆錄）等語，是就此一部分，被告有為妨害公務以及毀損公務情事，要已明
      顯。另公訴人認為此部分，被告係與不詳姓名年籍之人，基於共同之犯意聯絡
      暨行為之分擔，為共同正犯一節，經查：遍查全卷暨茲經本院調查結果，並無
      任何證據證明有公訴所指之共犯情形，附此敘明。
三、據上，被告就如附表編號二、三部分，並無衝撞警方一節所辯，均係避就飾卸，
    核無足採；又據上述，辯護意旨，未見警製保管條所載，並析論對照證人楊立地
    警訊中無瑕證言，遽認無強盜犯行，容或誤會。被告就附表編號一、二、三關於
    竊盜、毀損部分，所為自白，則與事實相符，應堪採信。此外，復有臺北縣警察
    局乙○分局吉埔派出所八十七年九月二十九日扣案物代保管條、同上分局鶯歌派
    出所認領保管單，以及八十七年十一月二十三日偵查報告書各一紙暨照片四禎在
    卷為據，並有被告所有，供犯罪所用之物扣案【附表編號二所示】足憑，本案事
    證明確，被告犯行，足以認定。
四、按刑法第三百二十九條之以強盜論，即以強盜罪相當條文處罰之意，並非專以第
    三百二十八條第一項之強盜罪為限，故第三百三十條所謂犯強盜罪，不僅指自始
    犯強盜罪者而言，即依第三百二十九條以強盜論者【準強盜】，亦包括之，如此
    項準強盜有第三百二十一條第一項各款情形之一，自應依第三百三十條論處（最
    高法院四十二年度臺上字第五二三號判例意旨參照）；又按刑法第三百二十一條
    第一項第三款之攜帶兇器竊盜罪，係以行為人攜帶兇器竊盜為其加重條件，此所
    謂兇器，其種類並無何限制，凡客觀上足以對人之生命、身體、安全構成威脅，
    具有危險性者，均屬之，並且祇須行竊當時攜帶此種具有危險性之兇器為已足，
    並不以攜帶之初，即有行兇意圖為必要（最高法院七十九年度臺上字第五二五三
    號判例意旨參照）。是關於八十七年九月二十八日犯行部分【即附表編號二】扣
    案之大型鐵剪一支，客觀上足供兇器使用，為被告持之用為竊盜犯行所用，自屬
    無疑。
五、就被告所犯如附表編號一、二、三所示各個行為，茲分別說明其適用法條如左：
    (一)、附表編號一之行為，核係犯刑法第三百二十條第一項之竊盜罪。
    (二)、附表編號二之行為部分，被告因持客觀上屬於兇器之大型鐵剪而為竊盜行為
        ，於竊盜當場，為警發覺後，為脫免逮捕，開車衝撞警方施以強暴行為，係
        犯刑法第三百二十九條之準強盜罪，由於其有第三百二十一條第三款攜帶兇
        器【大型鐵剪】之情形，應依同法第三百三十條第一項加重強盜罪論處（最
        高法院四十二年度臺上字第五二三號判例意旨參照）。又被告對依法執行職
        務之公務員施以強暴行為，係犯同法第一百三十五條第一項之妨害公務罪。
        被告以一行為，觸犯上述二罪名，為異種想像競合犯，應從一重之刑法第三
        百三十條第一項加重強盜罪處斷。是揆諸前揭，仍無足卸免被告攜帶兇器竊
        取財物既遂，為警發覺後為脫免逮捕，對執行職務之公務員施以強暴行為，
        應論以刑法第三百三十條第一項、第三百二十九條之加重準強盜既遂罪，惟
        因二罪之基本事實同一，且起訴書事實欄亦有所說明，本院自應審理，並依
        法變更起訴法條。又被告行為後，刑法第三百三十條第一項業於九十一年一
        月三十日修正公布，其刑度範圍由原來五年以上十二年以下有期徒刑提高為
        七年以上有期徒刑，茲比較新舊法結果，以修正前之舊法有利於行為人，是
        依刑法第二條第一項但書規定，應適用最有利於行為人之舊法。
    (三)、附表編號三之行為，係犯刑法第三百二十條第一項之竊盜罪；又其於竊盜犯
        行後，見及巡邏警察路過後，警察發覺異狀倒車過來盤查之際，復另行起意
        妨害公務之執行暨毀損公物之犯意，開車衝撞警方，於警方追緝過程之際，
        又以其車上之鋁條丟擲警車，因使警備車上警示燈座整個脫落毀損，其後逸
        去，經警方調閱車籍資料，循線查獲，此一犯行，則係犯刑法第一百三十五
        條第一項之妨害公務罪及第一百三十八條之毀損公務員職務上掌管物品罪，
    上揭二罪，為一行為所犯，為異種想像競合犯，應從一重論以毀損公務員職
        務上掌管物品罪處斷。上述竊盜犯行，與毀損公務員職務上掌管物品罪，犯
        意個別，行為互殊，為數罪，應予分論併罰。而此部分之竊盜犯行與附表編
        號一之竊盜行為，時隔未遠，手段方式相類，顯係基於概括之犯意而為，為
        連續犯，應依刑法第五十六條之規定，論以一罪，並加重其刑。
    (四)、又連續犯之所謂出於概括犯意，必須其多次犯罪行為自始均在一個預定犯罪
        計劃以內，出於主觀上始終同一犯意之進行，若中途另有新犯意發生，縱所
        犯為同一罪名【即犯罪構成要件相同之罪名】，究非連續其初發的意思，仍
        不能成立連續犯（最高法院七十年度臺上字第六二九六號判例意旨參照）。
        是查移送併辦部份【即附表編號四～九、十一～十三之各個行為】，與如上
        原起訴經本院判決有罪之部分，就客觀上而言，其時間、場所之接近性，以
        及手段、方式之相類性已屬欠缺，難認為係基於概括之犯意而為，自無裁判
        上不可分之關係，換言之，移送併案部分被告涉嫌竊盜之行為時日，與事實
        欄所示有罪部份，時距實非緊接，縱所犯犯罪構成要件相同，亦難謂其先後
        之竊盜犯罪行為，自始均在一個預定犯罪計劃以內出於主觀上始終同一犯意
        之進行，即不能成立連續犯，核與起訴部份已屬分離，無裁判上一罪之關係
        ，非起訴效力所及，本院無從審究，應退由公訴人續行偵查。另附表編號十
        部分，係另案被告陳慶德所為【按：僅係為整體說明起見，為之並列之），
        與本案無涉，附此敘明。
    (五)、因之，如上所述，被告所為，核係犯刑法第三百二十條第一項之竊盜罪、第
        三百三十條第一項、第三百二十九條之加重強盜罪、第一百三十八條之毀損
        公務罪。所犯附表編號一、三部分之竊行，時接式同，顯係基於概括之犯意
        而為，為連續犯，應依刑法第五十六條規定，以一罪論並加重其刑；所犯上
        開三罪間，犯意個別，行為互殊，為數罪，應予分論併罰。又被告有如事實
        欄所示之前科，並經執行完畢，有臺灣高等法院檢察署刑案紀錄簡覆表附卷
        可稽，是其於有期徒刑執行完畢後五年內，再犯有期徒刑以上之本罪，為累
        犯，如上所犯各罪，均應依刑法第四十七條規定加重其刑。
    (六)、爰審酌被告因物慾偏念，致罹刑章，所施強暴行為，為脫免【阻止】執行公
        務員警之逮捕，其犯罪後僅就竊行、毀損部分坦承，就妨害公務暨強盜犯行
        ，仍未見悔悟，再審酌其所竊財物價值、犯罪手段、所生危害，且茲經傳喚
        拘提拒不到庭接受審判，經本院二度通緝到案等綜合偵、審進行中之一切情
        狀等，分別量處如主文所示之刑，並定其應執行之刑。至扣案之油壓手推車
        一臺、大型鐵剪一支【附表編號二】，係被告所有【見證人蔡玉鳳八十七年
        九月二十九日警訊筆錄，八十七年度偵字第二二八七五號卷第七頁反面】，
        供犯本案加重準強盜罪所用之物，應依刑法第三十八條第一項第二款規定宣
        告沒收之。
六、至移送併案【即五、(四)所述】部分（臺灣板橋地方法院檢察署八十八年度偵字第
    一五一六二號、九十年度偵字第四五九七號【即臺灣丙○地方法院檢察署九十年
    度偵字第一四六三號】；臺灣丙○地方法院檢察署八十八年度偵字第一二四一○
    、一四五五二號），如前所述，已與原起訴經本院判決部分（臺灣板橋地方法院
    檢察署八十八年度偵緝字第一八號【即同署八十七年度偵字第二二八七五號】、
    八十八年度偵字第六三四七號），如上所述，已失其裁判上一罪之關係，本院非
    得併為審理，應退由各該管檢察官另行處理，附此敘明。
據上論斷，應依刑事訴訟法第二百九十九條第一項前段、第三百條，刑法第五十六條
、第三百二十條第一項、第二條第一項但書、第三百二十九條、第三百三十條第一項
【九十一年一月三十日修正公布前】、第一百三十五條第一項、第一百三十八條、第
五十五條、第四十七條、第五十一條第五款、第三十八條第一項第二款，罰金罰鍰提
高標準條例第一條前段，判決如主文。
本案經檢察官楊仲農到庭執行職務
中      華      民      國    九  十  一    年    三    月  二  十  九  日
                                    臺灣板橋地方法院刑事第六庭
                                            法  官  黎錦福
右正本證明與原本無異。
如不服本判決，應於判決送達後十日內向本院提出上訴狀。
                                            書記官  戴尚榮
中      華      民      國    九  十  一    年    四    月      四      日
附錄本案論罪科刑法條全文：
刑法第一百三十五條
對於公務員依法執行職務時，施強暴脅迫者，處三年以下有期徒刑、拘役或三百元以
下罰金。
意圖使公務員執行一定之職務或妨害其依法執行一定之職務或使公務員辭職而施強暴
脅迫者亦同。
犯前二項之罪，因而致公務員於死者，處無期徒刑或七年以上有期徒刑；致重傷者，
處三年以上、十年以下有期徒刑。
刑法第一百三十八條
毀棄、損壞或隱匿公務員職務上掌管或委託第三人掌管之文書、圖畫、物品，或致令
不堪用者，處五年以下有期徒刑。
刑法第三百二十條
意圖為自己或第三人不法之所有，而竊取他人之動產者，為竊盜罪，處五年以下有期
徒刑、拘役或五百元以下罰金。
意圖為自己或第三人不法利益，而竊佔他人之不動產者，依前項之規定處斷。
前二項之未遂犯罰之。
刑法第三百二十九條
竊盜或搶奪，因防護贓物、脫免逮捕或湮滅罪證而當場施以強暴、脅迫者、以強盜論
。
刑法第三百三十條
犯強盜罪而有第三百二十一條第一項各款情形之一者，處五年以上十二年以下有期徒
刑。
前項之未遂犯罰之。
附表：
┌──┬───────┬─────┬────────┬───┬─────┐
│編號│  時間、地點  │ 行為方式 │被害人及失竊物品│行為人│ 適用法條 │
├──┼───────┼─────┼───┬────┼───┼─────┤
│ 一 │八十七年九月二│開車進入。│臺灣英│抽水馬達│丁○○│刑法第三百│
│    │十五日        │          │文雜誌│一臺    │      │二十條第一│
│    │十五點三十分  │          │社    │        │惟辯稱│項。      │
│    │臺北縣乙○鎮白│          │      │        │：尚未│臺灣板橋地│
│    │雞三十五之六號│          │      │        │搬上車│方法院檢察│
│    │《臺灣英文雜誌│          │      │        │。於本│署八十七年│
│    │社》          │          │      │        │院九十│度偵字第二│
│    │              │          │      │        │年一月│二八七五號│
│    │              │          │      │        │十二日│【八十八年│
│    │              │          │      │        │通緝到│度偵緝字第│
│    │              │          │      │        │案訊問│一八號】即│
│    │              │          │      │        │時，則│起訴部分。│
│    │              │          │      │        │否認此│          │
│    │              │          │      │        │一犯行│          │
│    │              │          │      │        │，辯稱│          │
│    │              │          │      │        │沒去偷│          │
│    │              │          │      │        │等。  │          │
├──┼───────┼─────┼───┼────┼───┼─────┤
│    │八十七年九月二│駕駛車號：│臺灣英│中央空調│丁○○│刑法第一百│
│ 二 │十八日        │Ｖ四－○六│文雜誌│系統主機│      │三十五條第│
│    │二十三點二十分│九六之自用│社    │        │      │一項、第三│
│    │地點同上      │小貨車以鐵│      │        │      │百三十條第│
│    │              │剪將入口處│      │        │      │一項。    │
│    │              │懸掛上鎖禁│      │        │      │臺灣板橋地│
│    │              │止車輛進入│      │        │      │方法院檢察│
│    │              │之鐵鍊剪斷│      │        │      │署八十七年│
│    │              │後沿產業道│      │        │      │度偵字第二│
│    │              │路而上至該│      │        │      │二八七五號│
│    │              │雜誌社正在│      │        │      │【八十八年│
│    │              │興建紀念館│      │        │      │度偵緝字第│
│    │              │的工地，會│      │        │      │一八號】即│
│    │              │同警方趕至│      │        │      │起訴部分。│
│    │              │現場後，許│      │        │      │與編號一之│
│    │              │舜民正在拆│      │        │      │犯罪構成要│
│    │              │卸該館之中│      │        │      │件，已有不│
│    │              │央空調系統│      │        │      │同，不能論│
│    │              │主機，並以│      │        ││以連續犯。│
│    │              │自備之油壓│      │        │      │          │
│    │              │手推車將該│      │        │      │扣案物：  │
│    │              │主機準備搬│      │        │      │1.油壓手推│
│    │              │運上車時，│      │        │      │  車一臺。│
│    │              │發現警方，│      │        │      │2.大型鐵剪│
│    │              │立刻駕車衝│      │        │      │  一支。  │
│    │              │撞警方後逃│      │        │      │          │
│    │              │逸。      │      │        │      │          │
├──┼───────┼─────┼───┼────┼───┼─────┤
│ 三 │八十七年十一月│駕駛車號：│賴松壽│電纜線一│丁○○│刑法第一百│
│    │二十三日凌晨  │Ｖ四－○六│      │捆（鋁線│      │三十五條第│
│    │四時零分      │九六號之自│      │）      │      │一項、第一│
│    │臺北縣鶯歌鎮鶯│用小貨車竊│      │        │      │百三十八條│
│    │桃路電線桿  │取合賢工程│      │        │      │、第三百二│
│    │(鳳鳴幹七六號)│有限公司所│      │        │      │十條第一項│
│    │              │承包臺電公│      │        │      │。        │
│    │              │司之鋁線，│      │        │      │臺灣板橋地│
│    │              │經巡邏員警│      │        │      │方法院檢察│
│    │              │見狀盤查時│      │        │      │署八十八年│
│    │              │，許嫌竟駕│      │        │      │度偵字第六│
│    │              │該車衝撞員│      │        │      │三四七號；│
│    │              │警，並逃逸│      │        │      │原起訴部分│
│    │              │，在追捕中│      │        │      │。        │
│    │              │，許某以車│      │        │      │與編號一竊│
│    │              │上之鋁門窗│      │        │      │盜犯行，時│
│    │              │勾住電纜線│      │        │      │間相距非長│
│    │              │往後拋，意│      │        │    │，顯係基於│
│    │              │圖攻擊並阻│      │        │      │概括犯意而│
│    │              │擋警方追捕│      │        │      │為，為連續│
│    │              │，而擊中三│      │        │      │犯。      │
│    │              │峽分局編號│      │        │      │☆嗣經通緝│
│    │              │十五號巡邏│      │        │      │，於八十七│
│    │              │車警示燈毀│      │        │      │年十二月七│
│    │              │損不堪使用│      │        │      │日二十三時│
│    │              │。        │      │        │      │許，在丙○│
│    │              │          │      │        │      │縣己○鄉山│
│    │              │          │      │        │      │頂村華國新│
│    │              │          │      │        │      │村一號新小│
│    │              │          │      │        │      │鷹賓館三○│
│    │              │          │      │        │      │五號房查獲│
│    │      │          │      │        │      │到案。    │
├──┼───────┼─────┼───┼────┼───┼─────┤
│ 四 │八十八年二月二│許嫌駕駛  │莊正南│手推車、│丁○○│刑法第三百│
│    │十八日凌晨    │Ｖ四─○六│盧力德│發電機  │；否認│二十一條第│
│    │二時三十分    │九六號之自│      │        │此一犯│一項第一款│
│    │丙○縣觀音鄉廣│小貨車開進│      │        │行。  │。        │
│    │新村富林橋旁工│工地內，下│      │        │      │臺灣丙○地│
│    │地            │車後拿手電│      │        │      │方法院檢察│
│    │              │筒四處尋找│      │        │      │署八十八年│
│    │              │，許嫌將工│      │        │      │度偵字第一│
│    │              │地之手推車│      │        │      │二四一○號│
│    │              │搬上小貨車│      │        │      │併案部分（│
│    │              │後，繼續欲│      │        │      │以下均同）│
│    │              │將發電機偷│      ││      │。        │
│    │              │走，被害人│      │        │      │與編號一至│
│    │              │便馬上從工│      │        │      │三犯罪時間│
│    │              │寮房間跑出│      │        │      │相差三至五│
│    │              │制止，許嫌│      │        │      │月之距，實│
│    │              │見狀馬上跑│      │        │      │難認係連續│
│    │              │入小貨車內│      │        │      │犯。      │
│    │              │欲逃跑，因│      │        │      │          │
│    │              │倒車過快，│      │        │      │          │
│    │              │後輪掉入水│      │        │      │          │
│    │              │溝內，許嫌│      │        │      │          │
│    │              │即棄車逃跑│      │        │      │          │
│    │              │。        │      │        │      │          │
├──┼───────┼─────┼───┼────┼───┼─────┤
│ 五 │八十八年五月六│許嫌於：  │江世懌│電纜線  │丁○○│刑法第三百│
│    │日、八十八年六│八十八年五│      │(七公尺 │陳慶德│二時一條第│
│    │月八日二十二時│月六日，預│      │長，規格│；許某│一項第一款│
│    │丙○縣甲○市廣│先剪好電纜│      │一百m ㎡│否認犯│、第五十六│
│    │福路一二一七號│線，並於：│      │、四Ｃ) │行，辯│條；臺灣板│
│    │《世久營造》  │八十八年六│      │        │稱與陳│橋地方法院│
│    │              │月八日，教│      │        │某不相│檢察署八十│
│    │              │唆陳嫌前往│      │        │識。  │八年度偵字│
│    │              │該地竊取。│      │        │      │第一五一六│
│    │              │          │      │        │      │二號。    │
├──┼───────┼─────┼───┼────┼───┼─────┤
│ 六 │八十八年五月二│許嫌開車載│      │輕鋼架鋁│丁○○│刑法第三百│
│    │十日凌晨      │陳嫌在巷子│      │條一百支│陳慶德│二十條第一│
│    │一時零分      │裡轉。    │      │    │；許某│項、第五十│
│    │丙○內壢元智大│          │      │        │辯稱同│六條      │
│    │學附近        │          │      │        │上。  │同右併案部│
│    │              │          │      │        │      │分。      │
├──┼───────┼─────┼───┼────┼───┼─────┤
│ 七 │八十八年五月二│許嫌開車載│      │電纜線  │丁○○│刑法第三百│
│    │十日凌晨      │陳嫌在巷子│      │一百五十│陳慶德│二十條第一│
│    │一時零分      │裡轉。    │      │公斤    │；許某│項、第五十│
│    │丙○縣甲○市廣│          │      │        │辯稱同│六條；    │
│    │福路一工寮    │          │      │        │上。  │同編號六。│
│    │              │          │      │        │      │          │
├──┼───────┼─────┼───┼────┼───┼─────┤
│ 八 │八十八年六月五│許嫌開貨車│黃呂專│電話電纜│丁○○│刑法第三百│
│    │日            │載陳嫌，徒│      │線一個  │陳慶德│二十條第一│
│    │二十二時零分  │手翻牆進入│      │        │；許某│項、第五十│
│    │丙○縣甲○市廣│，竊了物品│      │        │辯稱同│六條；    │
│    │福路八三三號門│即走，未破│      │        │上。  │同編號六。│
│    │口車庫內      │壞門窗。  │      │        │      │          │
├──┼───────┼─────┼───┼────┼───┼─────┤
│ 九 │八十八年六月五│許嫌開貨車│李健源│十多個鋁│丁○○│刑法第三百│
│    │日凌晨        │載陳嫌，徒│      │窗框    │陳慶德│二十條第一│
│    │零時零分      │手翻牆進入│      │        │      │項、第五十│
│    │臺北縣乙○鎮三│，竊了物品│      │        │      │六條；    │
│    │樹路九八巷二號│即走，未破│      │        │      │同編號六。│
│    │《教師會館》  │壞門窗。  │      │        │      │          │
├──┼───────┼─────┼───┼────┼───┼─────┤
│ 十 │八十八年六月十│陳嫌騎乘  │江世懌│電焊機、│陳慶德│刑法第三百│
│    │七日凌晨      │ＦＣＢ─○│      │振動機之│單獨行│二十條第一│
│    │零時三十分    │七○號之重│      │主電纜線│為。  │項、第五十│
│    │丙○縣甲○市廣│機車以徒手│      │        │      │六條；    │
│    │福路一二一七號│方式竊取，│      │        │      │同編號六。│
│    │《世久營造公司│並於凌晨一│      │        │      │          │
│    │倉庫內》      │時十五分許│      │        │      │          │
│    │              │經警臨檢查│      │        │      │          │
│    │              │獲。      │      │        │      │          │
│    │              │          │      │        │      │          │
├──┼───────┼─────┼───┼────┼───┼─────┤
│十一│八十八年八月七│以自備之大│謝創景│        │丁○○│刑法第三百│
│    │日凌晨零時二十│鐵剪剪開被│      │        │；李志│二十一條第│
│    │分許          │害人所有創│      │        │敏部分│一項第一、│
│    │丙○縣甲○市大│乾企業社之│      │        │業由臺│二、三款，│
│  │發里後庄八之一│窗戶鐵條，│      │        │灣丙○│第二項。  │
│    │號創乾企業社  │欲侵入竊取│      │        │地方法│          │
│    │              │屋內物品時│      │        │院判處│☆臺灣丙○│
│    │              │，為被害人│      │        │有期徒│地方法院檢│
│    │              │發現，許嫌│      │        │刑六月│察署移送併│
│    │              │見狀逃逸，│      │        │確定。│案案號：八│
│    │              │獨留下李嫌│      │        │（該院│十八年度核│
│    │              │一人。    │      │        │八十八│退字第一三│
│    │              │扣得：鐵剪│      │        │年度易│六九號（即│
│    │              │四支、螺絲│      │        │字第二│八十八年度│
│    │              │起子二支、│      │        │五四七│偵字第一四│
│    │              │塑膠手套一│      │        │號判決│五五二號）│
│    │              │雙。      │      │        │）經上│。        │
│    │              │          │  │        │訴後撤│          │
│    │              │          │      │        │回上訴│          │
│    │              │          │      │        │因告確│          │
│    │              │          │      │        │定。  │          │
├──┼───────┼─────┼───┼────┼───┼─────┤
│十二│九十年一月九日│用大鐵剪把│楊長安│電纜線  │丁○○│刑法第三百│
│    │二十三時三十分│門鎖剪斷把│      │（大約三│      │二十一條第│
│    │丙○縣丙○市富│後門打開。│      │百公斤）│戊○○│一項第二、│
│    │國路九十巷（中│          │      │        │      │三款。    │
│    │華電信公司中埔│          │      │        │許某  │臺灣板橋地│
│    │物料場）      │          │      │        │坦承  │方法院九十│
│    │              │          │      │        │犯行  │年度偵字第│
│    │              │          │      │        │      │四五九七號│
│    │              │          │      │        │      │【即臺灣桃│
│    │              │          │      │        │      │園地方法院│
│    │              │          │      │        │      │檢察署九十│
│    │              │          │      │        │      │年度偵字第│
│    │              │          │      │        │      │一四六三號│
│    │              │          │      │        │      │】移送併案│
│    │              │          │      │        │      │審理。    │
├──┼───────┼─────┼───┼────┼───┼─────┤
│十三│九十年一月十日│用大鐵剪把│楊長安│        │丁○○│刑法第三百│
│    │二十三時零分  │門鎖剪斷把│      │        │(行竊)│二十一條第│
│    │丙○市○○路九│後門打開。│      │        │      │一項第二、│
│    │十巷（中華電信│因被發現而│      │        │戊○○│三款及第二│
│    │公司中埔物料場│未得手。  │      │        │(把風)│項。      │
│    │）。          │          │      │        │      │臺灣板橋地│
│    │              │          │      │        │      │方法院九十│
│    │              │          │      │        │      │年度偵字第│
│    │              │          │      │        │      │四五九七號│
│    │              │          │      │        │      │【即臺灣桃│
│    │              │          │      │        │      │園地方法院│
│    │              │          │      │        │      │檢察署九十│
│    │              │          │      │        │      │年度偵字第│
│    │              │          │      │        │      │一四六三號│
│    │              │          │      │        │      │】移送併案│
│    │              │          │      │        │      │審理部分。│
└──┴───────┴─────┴───┴────┴───┴─────┘
